台灣台中地方法院民事判決　　　　　　　　　　　　　　九十一年訴字第七六八號
　　原　　　告　乙○○
　　被　　　告　甲○○
右當事人間請求損害賠償事件，本院判決如左：
    主  文
被告應給付原告新台幣伍拾伍萬元，及自民國九十一年三月十二日起至清償日止，按
週年利率百分之五計算之利息。
原告其餘之訴駁回。
訴訟費用由被告負擔百分之二十二，餘由原告負擔。
本判決原告勝訴部分於原告以新台幣壹拾捌萬元為被告供擔保後，得假執行。但被告
如於假執行程序實施前以新台幣伍拾伍萬元為原告預供擔保，得免為假執行。
原告其餘假執行之聲請駁回。
    事  實
甲、原告方面：
一、聲明：被告應給付原告新台幣（下同）二百五十萬元整，及自起訴狀繕本送達翌
    日即民國九十一年三月十二日至清償日止，按年息百分之五計算之利息，並願供
    擔保請准宣告假執行。
二、陳述：
（一）原告與被告是合夥做生意，當初被告及訴外人紀嘉誠即被告之弟於八十七年一
      月一日各向原告借款二百萬元，合計四百萬元，被告及紀嘉誠並分別簽發各二
      百萬元之本票予乙○○，另被告再於八十九年十月五日簽發面額八十萬元之本
      票交予原告，被告並表示待銀行撥款後，將一併償還原告四百八十萬元，並簽
      發三百萬元、一百八十萬元之支票交付予原告作為清償之用，惟被告於明知原
      告並未曾向其借貸四百八十萬元之情況下，竟倒果為因，以原告積欠其一百八
      十萬元為由，向本院聲請假扣押裁定，並對原告持有訴外人良誠精密工業股份
      有限公司之股票及原告所有座落於台中市○區○村段一四六之三○地號及其上
      建物（建物門牌號碼為台中市○區○○街四十一巷三十二號四樓）、座落於台
      中市○區○○○段一一之五六地號及其上建物（建物門牌號碼為台中市○區○
      ○路一段五二○巷七號）為假扣押強制執行之聲請，惟被告於假扣押執行後，
      竟自行聲請撤銷假該扣押裁定。被告復以該作為假扣押債權證明之一百八十萬
      元支票及另紙三百萬元之支票，向本院聲請發支付命令，經原告聲明異議後，
      本院原以九十年度訴字第四○四七號清償借款事件，訂於九十一年一月二十二
      日審理，但被告於開庭前，於原告向法院提出證據後即撤回該訴訟，被告以原
      告積欠借款聲請假扣押原告之財產，顯無理由。
（二）位於台中市○區○村段一四六之三○地號上，建物門牌號碼為台中市○○街四
      一巷三二號之建物共有五層，所有權人分別為原告及其家人，其中原告位於三
      樓，訴外人葉祥玲即原告之妹居於三樓，原告所有建物門牌號碼台中市○區○
      ○街四十一巷三十二號四樓之建物（下稱系爭房屋）當初是原告以一百萬元之
      價格買賣取得，因葉祥玲其子長成，住家不敷使用，已多次向原告洽談購買四
      樓之情事，葉祥玲並於九十年十月二十八日與原告訂立買賣契約，約定以一百
      五十萬元之價格賣給葉祥玲，葉祥玲當日交付之二萬元定金，並於十二月底另
      開四十八萬元的支票給原告，原告總收受葉祥玲五十萬元之定金。葉祥玲知道
      房屋被查封後，原告告訴伊系爭房屋只是暫時被查封，馬上可以解決，但到九
      十一年一月份，葉祥玲認為查封的封條貼那麼久還不啟封，就向原告表示不想
      買了，並要求原告退還定金，原告也依約電匯五十萬元給葉祥玲，故被告自始
      不當之假扣押查封造成原告受有一百五十萬元之損害即所失利益，且該損害與
      被告之假扣押行為間有顯有因果關係，爰依民事訴訟法第五百三十一條、民法
      第一百八十四條第一項後段（兩者立於選擇合併之關係），請求被告賠償原告
      所受之損害計一百五十萬元及其利息。再名譽為人在社會上享有一般人對其品
      德、聲望或信譽等所加之評價，屬於一個人在社會上所受之價值判斷，被告佯
      稱原告向其借款不還為由，聲請假扣押查封原告之不動產，使鄰里街坊咸認原
      告積欠他人債務未償，原告必須一再向親友解釋並無向被告借款，並使他人誤
      以為原告積欠他人債務，債信不佳；自房屋被查封後，原告做生意的客戶都要
      求原告要付現金，原告聲望及信譽受損，精神上之痛苦甚鉅，爰依民法第一百
      九十五條請求被告賠償精神慰撫金一百萬元。
三、證據：提出假扣押聲請狀、台灣省合作金庫三百萬元支票、彰化商業銀行一百八
    十萬元支票影本各一紙、本院九十年度裁全字一第一二六九一號裁定、本院九十
    執全一字第五三六四號執行命令、本院九十執全一字第五三六四號囑託查封登記
    函、九十年十月二十五日支付命令異議狀各一份、本院民事庭通知書一紙、九十
    一年一月十八日撤回起訴狀、土地謄本、土地房屋買賣契約書各一份、九十年十
    二月八日台中市第五信用合作社支票影本一紙、存摺影本、合作金庫九十一年一
    月十八日匯款回條聯、轉帳傳票一份、九十年度所得扣繳憑單一紙（以上均為影
    本）為證。
乙、被告方面：
一、聲明：請求駁回原告之訴及其假執行之聲請，併願供擔保請宣告免為假執行。
二、陳述：
（一）被告固曾以對原告有一百八十萬元之債權未受清償為由，向本院聲請對原告之
      財產假扣押並經本院裁定准許，被告並於提存六十萬元供擔保後，聲請對原告
      所有良誠精密工業股份有限公司股票、原告所有門牌號碼台中市○○街四一巷
      三二號四樓之系爭房屋（即系爭房屋）暨及其座落基地及門牌號碼台中市○○
      路○段五二○巷七號建物暨其座落基地予以假扣押。被告對原告確實無四百八
      十萬元之債權存在，當初在無債權存在之情況下扣押原告之財產，是因原被告
      間有債權債務未釐清，被告搞錯對象所致，被告並已自動聲請撤銷假扣押並撤
      回該假扣押執行，並經本院准予撤銷假扣押裁定及假扣押執行命令。
（二）原告依民事訴訟法第五百三十一條請求賠償損害，須債務人確實受有損害，且
      其損害與假扣押間有相當因果關係存在，始得請求，且該條所指因假扣押或供
      擔保所生之損害，僅指財產上損害而言，並不包括非財產上之損害。原告主張
      系爭假扣押事件致其名譽受損，而請求一百萬元之精神慰撫金，應對被告有何
      加害行為、故意過失，且原告受有如何之損害負舉證責任。且原告主張被告聲
      請假扣押，將當使無關之第三人誤認原告積欠他人債務未償，將使原告之名譽
      及聲望受損云云，惟所謂侵害名譽，係指以言語、文字、漫畫或其他方法貶損
      他人在社會上之評價，使其受有他人憎惡、蔑視、侮辱、嘲笑、不齒與其來往
      ，雖不以廣佈社會為必要，但須有第三人知悉其事。又是否構成侵害名譽，不
      以被害人主觀感受為準，應受社會一般人之評價，客觀判斷之。依一般社會評
      價，財產遭假扣押之原因多端，僅表示原告與被告有金錢債務糾葛而已，未必
      會引起他人對原告信用不佳之評價，原告之主張，只是其個人主觀之感受，依
      前說明，尚難認其名譽受有侵害，況且名譽受侵害，需有第三人知悉其事，依
      證人葉祥玲之證詞，法院假扣押之查封公文，倘係黏貼於樓梯間，則不知情之
      第三人應無知悉其事之可能，原告之名譽無從受有侵害。葉祥玲為原告之妹，
      被告否認該買賣契約書之真正，參以本件假扣押執行係於九十年十二月七日查
      封，而原告與葉祥玲係在查封後始有交付買賣定金之事實，足見系爭土地房屋
      買賣契約係原告與葉祥玲於假扣押執行後基於通謀虛偽意思表示所簽訂，應屬
      無效。縱認該買賣契約為真正，惟原告並未舉證證明該買賣契約業經葉祥玲依
      法解除，原告所提之五十萬元匯款單亦僅能證明有該匯款之事實，況依原告之
      主張，則原告對葉祥玲僅生依民法第二百五十九條之規定，對葉祥玲負有返還
      該五十萬元價金之義務而已，尚難認原告受有何損害；且該買賣價金一百五十
      萬元，係出賣系爭房屋之對價，並非其依已定之計畫可增加之利益，不能視為
      所失利益，蓋如該買賣契約履行後，原告固可取得一百五十萬元對價，惟卻同
      時喪失系爭房屋之所有權，其總體財產必未增加，原告主張容有誤會。
三、提出：提出本院九十一年度裁全聲一字第一四六號裁定、本院九十一年三月六日
    九十執全一字第五三六四號民事執行處通知函各一份（均為原本）為證。
丙、本院依職權調閱本院九十年度訴字第四○四七號民事卷、九十年度執全一字第五
    三六四號假扣押執行卷，並向財政部台灣省中區國稅局台中市分局、沙鹿稽徵所
    調取原被告雙方八十八年、八十九年度綜合所得稅各類所得資料及歸戶財產查詢
    清單。
    理  由
一、本件原告起訴主張被告曾向原告借錢共四百萬元，並簽發三百萬元、一百八十萬
    元之支票各一紙交付予原告作為清償之用，惟被告於明知原告並未曾向其借貸四
    百八十萬元之情況下，竟倒果為因，以原告積欠其一百八十萬元為由，向本院聲
    請假扣押裁定，並對原告持有訴外人良誠精密工業股份有限公司之股票及原告所
    有座落於台中市○區○村段一四六之三○地號及其上建物（建物門牌號碼為台中
    市○區○○街四十一巷三十二號四樓）、座落於台中市○區○○○段一一之五六
    地號及其上建物（建物門牌號碼為台中市○區○○路一段五二○巷七號）為假扣
    押強制執行之聲請，惟被告於假扣押執行後，竟自行聲請撤銷假扣押裁定，被告
    依民事訴訟法第五百三十一條應賠償原告因假扣押所受之損害。系爭房屋當初是
    原告以一百萬元之價格買賣取得，證人葉祥玲於九十年十月二十八日與原告訂立
    買賣契約，約定以一百五十萬元之價格賣給葉祥玲，葉祥玲當日交付原告二萬元
    定金，並於十二月底另開四十八萬元的支票給原告，原告共收受葉祥玲五十萬元
    之定金。葉祥玲知道房屋被查封後，原告告訴伊系爭房屋只是暫時被查封，馬上
    可以解決，但到九十一年一月份，葉祥玲認為查封的封條貼那麼久還不啟封，就
    向原告表示不想買了，並要求原告退還定金，原告也依約電匯五十萬元給葉祥玲
    ，故被告自始不當之假扣押查封造成原告受有一百五十萬元之損害即所失利益，
    且該損害與被告之假扣押行為間有顯有因果關係，爰依民事訴訟法第五百三十一
    條、民法第一百八十四條第一項後段（兩者立於選擇合併之關係），請求被告賠
    償原告所受之損害計一百五十萬元及其利息。再被告佯稱原告向其借款不還為由
    ，聲請假扣押查封原告之不動產，使鄰里街坊咸認原告積欠他人債務未償，原告
    必須一再向親友解釋並無向被告借款，並使他人誤以為原告積欠他人債務，債信
    不佳，自房屋被查封後，原告做生意的客戶都要求原告要付現金，原告聲望及信
    譽受損，精神上之痛苦甚鉅，爰依民法第一百九十五條請求被告賠償精神慰撫金
    一百萬元。
二、被告則以：被告固曾以對原告有一百八十萬元之債權未受清償為由，向本院聲請
    對原告之財產假扣押並經本院裁定准許，被告並於供擔保後，聲請對原告所有良
    誠精密工業股份有限公司股票、原告所有門牌號碼台中市○○街四一巷三二號四
    樓之系爭房屋暨及其座落基地（即系爭房屋）及門牌號碼台中市○○路○段五二
    ○巷七號建物暨其座落基地予以假扣押。被告對原告確實無四百八十萬元之債權
    存在，當初在無債權存在之情況下扣押原告之財產，是因原被告間有債權債務未
    釐清，被告搞錯對象所致，被告並已自動聲請撤銷假扣押並撤回該假扣押執行，
    並經本院准予撤銷假扣押裁定及假扣押執行命令。原告依民事訴訟法第五百三十
    一條請求賠償損害，須債務人確實受有損害，且其損害與假扣押間有相當因果關
    係存在，始得請求。原告主張系爭假扣押事件致其名譽受損，而請求一百萬元之
    精神慰撫金，應對被告有何加害行為、故意過失，且原告受有如何之損害負舉證
    責任。依一般社會評價，財產遭假扣押之原因多端，僅表示原告與被告有金錢債
    務糾葛而已，未必會引起他人對原告信用不佳之評價，原告之主張，只是其個人
    主觀之感受，尚難認其名譽受有侵害，況且名譽受侵害，需有第三人知悉其事，
    依證人葉祥玲之證詞，法院假扣押之查封公文，倘係黏貼於樓梯間，則不知情之
    第三人應無知悉其事之可能，原告之名譽無從受有侵害。葉祥玲為原告之妹，被
    告否認該買賣契約書之真正，參以本件假扣押執行係於九十年十二月七日查封，
    而原告與葉祥玲係在查封後始有交付買賣定金之事實，足見系爭土地房屋買賣契
    約係原告與葉祥玲於假扣押執行後基於通謀虛偽意思表示所簽訂，應屬無效。縱
    認該買賣契約為真正，惟原告並未舉證證明該買賣契約業經葉祥玲依法解除，果
    契約真已解除，則原告對葉祥玲僅生依民法第二百五十九條之規定，對葉祥玲返
    還該五十萬元價金之義務而已，尚難認原告受有何損害；且該買賣價金一百五十
    萬元，係出賣系爭房屋之對價，並非其依已定之計畫可增加之利益，不能視為所
    失利益等語，資為抗辯。
三、經查，被告以對原告有一百八十萬元之債權為由，向本院聲請對原告之財產假扣
    押，本院並於九十年十一月十五日裁定准許，被告並據此裁定對原告所有良誠精
    密工業股份有限公司之股票、台中市○區○村段一四六之三○地號及其上建物（
    即系爭房屋）、台中市○區○○○段一一之五六地號及其上建物（建物門牌號碼
    為台中市○區○○路一段五二○巷七號）為假扣押強制執行之聲請，並由本院於
    九十年十二月十日核發禁止收取之執行命令、於九十年十二月七日囑託地政機關
    為查封登記，嗣被告自動聲請撤銷前述假扣押裁定，並由本院於九十一年三月六
    日撤銷前述執行程序、並撤銷前述執行命令等情，業據原告提出本院九十年度裁
    全一字第一二六九一號假扣押裁定、本院九十執全一字第五三六四號執行命令、
    本院九十執全一字第五三六四號囑託查封登記函為證，被告亦提出九十一年度裁
    全聲一字第一四六號裁定、本院九十一年三月六日九十執全一字第五三六四號民
    事執行處通知函附卷可為佐證，並經本院核對九十年度執全一字第五三六四號假
    扣押執行卷屬實，上情復為被告所不爭執，自堪信為真實。又被告對原告確實無
    四百八十萬元之債權存在，當初在無債權存在之情況下之所以扣押原告之財產，
    是因原被告間有債權債務未釐清，被告搞錯對象所致，並經被告於本院九十一年
    五月七日言詞辯論時自認，亦堪信為真實。
四、按假扣押之裁定，債權人得聲請撤銷之。假扣押裁定，因債權人聲請撤銷者，債
    權人應賠償債務人因假扣押所受之損害，民事訴訟法第五百三十條第三項、第五
    百三十一條定有明文。又侵權行為固以故意或過失侵害他人之權利為成立要件，
    惟關於假扣押裁定因民事訴訟法第五百三十條第三項之規定而撤銷者，債權人應
    賠償債務人因假扣押所受之損害，同法第五百三十一條定有明文，故債權人所負
    此項賠償責任，乃本於假扣押裁定撤銷之法定事由而生，債務人賠償請求權之成
    立，即不以債權人之故意或過失為要件，最高法院亦著有五十八年台上字第一四
    二一號判例可資參照。經查：
（一）本件被告對原告向本院聲請假扣押裁定、經本院裁定准許、原告並已據該假扣
      押裁定對原告之財產執行中，後向本院聲請撤銷假扣押裁定，既如前述，揆諸
      首揭說明，被告即應對原告因該假扣押受造成之損害負賠償責任，原告不須再
      對被告有故意或過失負舉證責任，合先敘明。
（二）原告主張因被告之聲請假扣押裁定並聲請撤銷假扣押裁定所受之損害，為依據
      原告與葉祥玲間對於系爭房屋已定之買賣契約計畫，可得一百五十萬元之預期
      利益，但該預期利益因被告依前述假扣押裁定，聲請對系爭房屋為查封登記，
      房屋遭查封過久不啟封，葉祥玲因而不願購買，除要求退回五十萬元之定金外
      ，更解除雙方契約，使本可得之一百五十萬元之預期利益無法得到。被告則抗
      辯：原告與葉祥玲間對系爭房屋之土地及房屋買賣契約為通謀虛偽意思表示，
      應屬無效，原告並不因該虛偽之契約遭葉祥玲解除而遭受到任何損害等語，故
      本件原告是否有該一百五十萬元之預期利益，應以原告與葉祥玲間之買賣契約
      為真實為前提。經查，原告主張與葉祥玲間就系爭房屋之買賣契約存在，業據
      其提出九十年十一月二十八日土地房屋買賣契約書為證，另葉祥玲交付與原告
      之定金總共為五十萬，其中包括二萬元之現金及四十八萬元之支票，後來葉祥
      玲表示不買時，又於九十一年一月十八日電匯五十萬元給還給葉祥玲之部分，
      亦據原告提出存摺影本、支票影本、匯款回條聯為證，核與證人葉祥玲於九十
      一年四月十六日本院證述：「（何時向原告購買系爭房子？）我是住在自強街
      四十一巷三十二號三樓，當初四樓房屋蓋好後，就一直想跟我姊姊即原告購買
      ，因為原告購買系爭房屋後一直未居住，嗣於九十年十一月份與原告談妥買賣
      系爭房屋。（本件買賣價金約定如何付款？）分三次給付，每次五十萬元，訂
      約時先付五十萬元，訂約當時付現金二萬元，其他四十八萬元開票。（契約約
      定何時過戶？）九十年十二月底。（何時知道房子被查封？）九十年十二月中
      左右。（你知道房子被查封後有何反應？）我姊姊告訴我那只是暫時被查封，
      馬上就可以解決，但到九十一年一月份時，系爭房屋仍然被查封，所以我即口
      頭告知我姊姊不買系爭房屋並請求退款，後來原告也電匯還款五十萬元。（原
      證一四十八萬本票是你簽約時交給原告之支票？）是，這是我先生的支票，因
      當時我先生去大陸，從大陸回來後在九十年十二月中旬後開支票給原告，但因
      為原告迷信，所以希望我開十二月八日的票期，因為八代表發的意思。（該張
      票於十二月三十一日兌現？）是。（當時房子已經被查封，為何還兌現？）因
      為我姊姊告訴我，很快就可以解決，沒有什麼關係。（現在房子已經啟封，你
      還要買該屋？）不要」等語大致相符，原告與葉祥玲間就系爭房屋定立之土地
      房屋買賣契約堪信為真正，被告抗辯該契約為通謀虛偽意思表示等語，並不可
      採。
（三）原告與葉祥玲間就系爭房屋訂立之土地房屋買賣契約既為真正，則原告主張因
      被告聲請假扣押裁定並聲請撤銷假扣押裁定所受之損害，為依據與葉祥玲間對
      於系爭房屋已定之買賣契約計畫，可得之預期利益，即屬有據。惟損害賠償之
      範圍，應以被害人實際所受之損害為衡。民法第二百十六條第一項之所失利益
      ，即新財產之取得，因損害事實之發生而受妨害，屬於消極的損害，最高法院
      著有十九年上字第二三一六號、四十八年台上字第一九三四號判例可資參照，
      故計算原告所失利益之損害之範圍，應以原告依該預定之契約，實際可得而未
      得之利益為限。原告主張其依系爭契約可得之預期利益為一百五十萬元，經查
      ，本件原告與葉祥玲間之系爭土地房屋買賣契約之約定價金雖為一百五十萬元
      ，惟原告係以買賣方式取得系爭房屋之所有權，且當初購買的價格是一百萬元
      等情，業據原告於九十一年四月十六日到庭陳述明確，則如系爭契約繼續履行
      ，原告依系爭契約可得之預期利益，應僅為五十萬元，並非一百五十萬元。故
      原告依民事訴訟法第五百三十一條請求被告賠償因該假扣押所造成之損害，於
      五十萬元之範圍內，為有理由，超過五十萬元之部分，即屬無據，應予駁回。
      原告另依民法第一百八十四條第一項後段請求該一百五十萬元之所失利益損害
      賠償，核與上開請求部分係選擇合併，而上開請求既經准許，自不再就此部分
      加以審酌，附此敘明。
五、按不法侵害他人之身體、健康、名譽或自由者，被害人雖非財產上之損害，亦得
    請求賠償相當之金額，民法第一百九十五條第一項前段定有明文。本件原告主張
    被告對其聲請假扣押查封原告之不動產，使鄰里街坊咸認原告積欠他人債務未償
    ，原告必須一再向親友解釋並無向被告借款，並使他人誤以為原告積欠他人債務
    ，債信不佳，自房屋被查封後，原告做生意的客戶都要求原告要付現金，原告聲
    望及信譽受損，精神上之痛苦甚鉅。被告則抗辯原告應對被告有何加害行為、故
    意過失，且原告受有如何之損害負舉證責任。且依一般社會評價，財產遭假扣押
    之原因多端，僅表示原告與被告有金錢債務糾葛而已，未必會引起他人對原告信
    用不佳之評價，原告之主張，只是其個人主觀之感受，尚難認其名譽受有侵害，
    況且名譽受侵害，需有第三人知悉其事，依證人葉祥玲之證詞，法院假扣押之查
    封公文，倘係黏貼於樓梯間，則不知情之第三人應無知悉其事之可能，原告之名
    譽無從受有侵害等語。經查，被告對原告確實無四百八十萬元之債權存在，當初
    在無債權存在之情況下之所以扣押原告之財產，是因原被告間有債權債務未釐清
    ，被告搞錯對象所致等情，業據被告自認在卷，且系爭房屋確實已遭假押執行，
    並由本院囑託地政機關辦理查封登記，已如前述，已可認定被告有對原告以該假
    扣押之聲請作為加害行為，另原告之財產遭聲請假扣押，難免引起知悉者之評論
    ，更何況原告是從事事業經營之人，交易之對手間對於原告之債信能力必然多所
    注意，故被告在未釐清與原告間之債權債務關係前貿然聲請假扣押聲請之行為，
    實已陷原告之名譽於遭受減損之危險，不能認被告對該沒有過失，則被告顯然過
    失不法侵害原告之名譽之人格權。其次，「（房子被查封，查封標示貼在何處？
    ）系爭建物座落的位置是五層樓的公寓，一、二、五樓是我父親及我弟弟的，四
    樓是我姊姊（即原告）的，該棟公寓是我娘家蓋的，只有我居住於三樓，其餘一
    、二、四、五樓自從興建完成後迄今無人居住。一、二樓有獨立出入門戶，三、
    四、五樓另有獨立的出入門戶，封條就貼在三、四、五樓樓梯口外面的牆壁，路
    人均可看到」等語，業據證人葉祥玲於九十一年四月十六日到庭證述明確，故該
    查封公告應係張貼於系爭建物三、四、五樓之出入樓梯口外面的牆壁，而為路人
    所得共見，並非如被告所稱係黏貼於樓梯間，不知情之第三人應無知悉其事之可
    能，故被告所辯，殊無足取。被告之過失加害行為，與原告所受之損害間，有因
    果關係，亦堪以認定，從而原告請求被告賠償其所受非財產上之損害即精神慰撫
    金，即屬有據。本院參酌原告為大專畢業，九十年度之所得額為二十萬元左右，
    另擁有不動產房地各二筆、車輛乙部，並持有相當數額之公開上市公司及良誠精
    密工業股份有限公司股票；被告則係高中畢業，八十八年度之所得額為七萬餘元
    ，另持有土地一筆、房屋二筆、車輛乙部，並持有良誠精密工業股份有限公司股
    票，目前待業中，已經原被告各自到庭陳明，並有原告提出九十年度所得扣繳憑
    單一紙附卷可參。復審酌該查封公告張貼於系爭建物三、四、五樓之出入樓梯口
    外面的牆壁，使不特定之路人均得知悉，如再經知悉之街坊鄰里口耳傳述，此種
    巷議街譚，對原告名譽，不能謂無相當之影響；加以原告是經營事業之人，依一
    般商業習慣，對於信用良好之交易對象，出貨者多願意接受遠期支票代替現金以
    支付貨款，今原告所有之系爭房屋遭受查封，使原告做生意的客戶懷疑原告債信
    不良，要求原告於交易時須給付現金，進而影響生意之經營，對於原告名譽造成
    損害實已明顯；更何況原告對於知悉假扣押情事之親友，還必須向親友解釋並無
    向被告借款，此舉必加深原告之痛苦。是本院斟酌前述兩造之身分地位、教育程
    度、經濟能力、被告加害情形及原告精神上所受痛苦之程度，認原告請求精神慰
    撫金一百萬元，尚屬過高，應核減為五萬元。
六、綜上所述，原告主張被告對原告向本院聲請假扣押裁定、經本院裁定准許、原告
    並已據該假扣押裁定對原告之財產執行中，後向本院聲請撤銷假扣押裁定，既如
    前述，應屬可採，原告依據民事訴訟法第五百三十一條之規定請求被告給付原告
    新台幣五十萬元整，及自起訴狀繕本送達翌日即民國九十一年三月十二日至清償
    日止，按年息百分之五計算之利息，為有理由；另主張被告過失不法侵害其名譽
    ，致其受有非財產上之損害，既屬可採，從而原告依民法第一百九十五條第一項
    前段之規定請求被告給精神慰撫金五萬元及自起訴狀繕本送達翌日即民國九十一
    年三月十二日至清償日止，按年息百分之五計算之利息，為有理由，均應予准許
    。逾此範圍之請求，即屬無據，均應予駁回。
七、本件事證已臻明確，兩造其餘攻擊防禦方法及舉證，與本件判決結果並無影響，
    爰不依一論述，附此敘明。
八、本件原告勝訴部分，兩造分別陳明願供擔保請准宣告假執行或免為假執行，核無
    不合，爰酌定相當擔保金額，予以准許。至原告敗訴部分，其假執行之申請失所
    附麗，應予駁回。
九、據上論結，本件原告之訴為一部有理由，一部無理由，依民事訴訟法第七十九條
    但書、第三百九十條第二項、第三百九十二條判決如主文。
中　　　華　　　民　　　國　　九十一　　年　　　五　　　月　　二十四  　日
                                    台灣台中地方法院民事第一庭
                                        法      官
  原　　　告　　乙○○　　　　住台中市○區○○路二段一０二號
  訴訟代理人　　張慶宗　律師
  複　代理人　　何孟育律師
  被　　　告　　甲○○　　　　住台中縣龍井鄉○○村○○路○段一八號
右債權人聲請對於債務人__發支付命令，本院裁定如左：
一、債權人應於本裁定送達後五日內補正左列事項，逾期駁回其聲請：
    （一）補繳裁判費銀元壹拾伍元折合新台幣肆拾伍元。
   　(二）補繳送達郵票███████份（每份新台幣貳拾捌元）。
二、特此裁定。
中　　　華　　　民　　　國　　九十一　　年　　　五　　　月　　二十七　　日
                                  臺灣臺中地方法院民事庭
~B法　　官　吳美倉
右正本證明與原本無異。
本件裁定，不得聲明不服。
中　　　華　　　民　　　國　　九十一　　年　　　五　　　月　　二十七　　日
~B書記官　何淑鈴
